臺灣高等法院刑事判決
                                  108年度交上易字第397號
上  訴  人
即  被  告  林志中  


上列上訴人因過失傷害案件，不服臺灣桃園地方法院107年度審
交易字第1406號，中華民國108年6月28日第一審判決（起訴案號
：臺灣桃園地方檢察署107年度偵字第11220號），提起上訴，本
院判決如下：
    主  文
上訴駁回。
林志中緩刑貳年。
    事實及理由
一、本案經本院審理結果，認為原審依上訴人即被告林志中之自
    白，適用簡式審判程序，經比較刑法第284條第1項過失傷害
    罪修正前後規定之結果，依刑法第2條第1項之規定，認為被
    告係犯修正前刑法第284條第1項前段之過失傷害罪（告訴人
    陳紅英成傷部分）、同條項後段之過失傷害致人重傷罪（被
    害人邱吉富受重傷害部分），依刑法第55條之規定，從一重
    以過失傷害致人重傷罪處斷，處有期徒刑8月，經核認事用
    法及量刑並無不當，應予維持，並引用第一審判決書記載之
    事實、理由及證據（如附件）。理由部分並補充：依邱人文
    於警詢時所述，即表明係就本件被告駕車肇事導致其父（即
    被害人邱吉富）母（即告訴人陳紅英）成傷，要代替父母提
    出傷害告訴等語，其後並補陳被害人邱吉富、告訴人陳紅英
    委任邱人文代理提出告訴之委任書狀（以上見偵查卷第8、9
    、45、46頁）。是就告訴人陳紅英受有傷害部分，已合法提
    出告訴，並無疑義。就被害人邱吉富受有傷害部分，依卷附
    被害人邱吉富之診斷證明書所載，其伴有期間長短未明之意
    識喪失初期照護（見偵查卷第53頁），可見被害人邱吉富當
    時並無法行使告訴之意甚明，此從偵查中檢察官也因被害人
    邱吉富之身體狀況，遂指定邱人文為代行告訴人甚明（見偵
    查卷第49頁），自難認被害人邱吉富有前揭委任邱人文代理
    提出告訴之意。又依刑事訴訟法第233條第1項之規定，被害
    人邱吉富之配偶即告訴人陳紅英，就被害人邱吉富受有傷害
    部分，本即有獨立告訴權，且其又有如前述委任提出告訴之
    意，而可以行使其獨立告訴權，則檢察官前揭為代行告訴指
    定，亦與刑事訴訟法第236條之規定不符。然因邱人文前揭
    警詢時，即已表明是就其父母與被告間之交通事故受任提出
    告訴之意，則解釋當事人之意思表示，告訴人陳紅英上開委
    任邱人文至警局提出告訴，以及其後並補正委任書狀，當係
    就本件車禍導致其自身成傷與配偶成傷部分，均一併委任提
    出告訴之意甚明，故本件係告訴人陳紅英以被害人之身分，
    以及以被害人邱吉富配偶之身分，委任邱人文提起之合法告
    訴。其餘均引用第一審判決書記載之事實、理由及證據（如
    附件）。
二、被告上訴意旨略以：伊已經與對方和解，希望能給予緩刑之
    機會云云。惟關於刑之量定及緩刑之宣告，係實體法上賦予
    法院得為自由裁量之事項，倘其未有逾越法律所規定之範圍
    ，或濫用其權限，即不得任意指摘為違法。查原審量刑時，
    於理由中業經斟酌刑法第57條各款所列情狀（見原審判決第
    5頁），而量處之刑度，並無逾越法定範圍或濫用權限之明
    顯違法情事，更何況被告於原審審理時，並未與本件告訴人
    陳紅英達成和解，亦未賠償其所受損害及取得其諒解，依法
    院加強緩刑宣告實施要點第2點第1項第6目規定，本不宜為
    緩刑宣告，按上說明，自難遽指原審裁量有何違法或不當。
    是被告以前詞提起上訴，並無理由，應予駁回。
三、末查，被告前未曾因故意犯罪受有期徒刑以上刑之宣告，有
    本院被告前案紀錄表可按，本院審酌被告坦承犯罪，且於本
    院審理時與告訴人陳紅英達成和解，並已履行和解條件，有
    和解書、匯款申請書及本院公務電話紀錄可按（見本院卷第
    25至29、51頁），堪認其係一時失慮致罹刑章，經此偵審程
    序，應知所警惕，信無再犯之虞，因認本案對於被告所科之
    刑，以暫不執行為適當，爰併予諭知緩刑2年，以期自新。
據上論斷，應依刑事訴訟法第368條、第373條，判決如主文。
本案經臺灣桃園地方檢察署檢察官鄒茂瑜提起公訴，被告提起上
訴，臺灣高等檢察署檢察官古慧珍到庭執行職務。
中　　華　　民　　國　 108　　年　　12　　月　　25　　日
            刑事第十四庭審判長 法　官  黃斯偉
                               法　官  黎惠萍
                               法　官  許泰誠
以上正本證明與原本無異。
不得上訴。
                                書記官  朱子勻       
中　　華　　民　　國　　108 　年　　12　　月　　25　　日